【裁判字號】    92,訴,855
【裁判日期】    920901
【裁判案由】    違反毒品危害防制條例
【裁判全文】
臺灣臺南地方法院刑事判決                          九十二年度訴字第八五五號
    公  訴  人  臺灣臺南地方法院檢察署檢察官
    被      告  甲○○
右列被告因違反毒品危害防制條例案件，經檢察官聲請簡易判決處刑（聲請案號九十
二年度毒偵緝字第一七○號），本院台南簡易庭認為不宜以簡易判決處刑，移由本院
刑事庭改普通程序審理，本院判決如左：
    主  文
甲○○施用第一級毒品，累犯，處有期徒刑捌月。
    事  實
一、甲○○於民國八十三年間因違反肅清煙毒條例、麻醉藥品管理條例及贓物案件，
    分別經台灣高雄地方法院，判處有期徒刑三年二月、四月及三月確定，應執行有
    期徒刑三年六月，於八十七年七月二十三日假釋期滿執行完畢。猶不知悔改，又
    因施用毒品案件，經觀察、勒戒後，認無繼續施用毒品之傾向，經台灣高雄地方
    法院檢察署檢察官，於八十八年十二月九日，以八十八年度偵緝字第一九四○號
    為不起訴處分確定，惟甲○○仍未戒除毒癮，於九十年十一月十七日，在台南縣
    新營市○○路四六之一號大發遊藝場，以將海洛因滲入香菸內點火吸食之方式，
    施用第一級毒品海洛因一次，嗣經警於九十年十一月十七日採其尿液送驗結果呈
    嗎啡陽性反應而查獲上情。而前揭施用毒品海洛因之行為，經檢察官聲請本院以
    九十一年度毒聲字第一六一號裁定送台灣台南看守所附設勒戒處所觀察、勒戒後
    ，認有繼續施用毒品之傾向，再經本院以九十二年度毒聲字第一一八二號裁定送
    強制戒治處所施以強制戒治。
二、案經臺南縣警察局新營分局報請臺灣臺南地方法院檢察署檢察官聲請簡易判決處
    刑。
    理  由
一、訊據被告甲○○對於右揭時地經警採尿送驗後呈嗎啡陽性反應之事實固供承不諱
    ，惟矢口否認有施用毒品之犯行，辯稱：因為我腦部開刀，肝積水會痛，所以那
    一天朋友拿香菸給我抽，我不知道是毒品云云。經查：被告有施用第一級毒品之
    前科，應明知將海洛因滲入香菸內吸食為施用毒品海洛因慣用之方式，且被告之
    友人所交付之香菸內是否滲有海洛因，被告一經吸食焉有不知之理，且被告為警
    於九十年十一月十七日為警查獲時採集之尿液檢體，經送台南縣衛生局檢驗結果
    ，呈嗎啡陽性反應（按海洛因係由嗎啡經化學合成而製得，經注射進入人體後，
    因代謝分解成嗎啡，因此施打海洛因後，由尿液中檢驗結果仍為嗎啡反應），有
    台南縣衛生局尿液檢驗成績書一紙附卷可稽。又被告有前揭施用毒品前案，復有
    臺灣臺南地方法院檢察署刑案資料查註紀錄表、臺灣高等法院被告全國前案紀錄
    表各一紙及台灣台南看守所附設勒戒所，函送之有無繼續施用毒品傾向證明書附
    卷可考。被告所辯無非事後卸責之詞，不足採信，本案事證明確，被告犯行堪以
    認定，自應依法論科。
二、查海洛因依其成癮性、濫用性及對社會危害性之程度，已為毒品危害防制條例第
    二條第二項第一款列為第一級毒品。核被告所為，係犯毒品危害防制條例第十條
    第一項施用第一級毒品罪。又被告施用時非法持有第一級毒品海洛因之低度行為
    ，已為其施用之高度行為所吸收，不另論罪。又被告甲○○於八十三年間因違反
    肅清煙毒條例、麻醉藥品管理條例及贓物案件，分別經台灣高雄地方法院，判處
    有期徒刑三年二月、四月及三月確定，應執行有期徒刑三年六月，於八十七年七
    月二十三日假釋期滿執行完畢。有臺灣臺南地方法院檢察署刑案資料查註紀錄表
    及臺灣高等法院被告全國前案紀錄表各一紙在卷可按，其於五年之內再犯本件有
    期徒刑以上之罪，為累犯，應依法加重其刑。爰審酌被告施用毒品之犯行，在性
    質上乃屬對自我身心健康之自戕行為，尚未嚴重破壞社會秩序、侵害他人權益，
    然其前因施用毒品經送觀察、勒戒及強制戒治之治療處分後，猶不思戒絕革除惡
    習，再為本件犯罪，顯未因前所受之觀察勒戒、戒治處分而記取教訓，及被告犯
    後仍矢口否認犯行，難認犯後態度良好等一切情狀，量處如主文所示之刑。
據上論斷，應依刑事訴訟法第四百五十二條、第二百九十九條第一項前段，毒品危害
防制條例第十條第一項，刑法第十一條前段、第四十七條，判決如主文。
中      華      民      國    九十二    年      九      月      一      日
                                  臺灣臺南地方法院刑事第四庭
                                    法  官   蔡 直 青
右正本證明與原本無異。
如不服本判決，應於判決送達後十日內向本院提出上訴狀( 應附繕本 )。
                                    書記官   沈 建 杉
中      華      民      國    九十二    年      九      月      二      日
附錄本案論罪科刑法條全文：
毒品危害防制條例第十條
施用第一級毒品者，處六月以上五年以下有期徒刑。
施用第二級毒品者，處三年以下有期徒刑。


司法院資訊處製作；財團法人民間司法改革基金會備份。
